# 非同一控制下企业合并的专项储备返回问题

提问人：bigxia07 时间：2017-04-20 20:15:47
假设A公司于 2016 年 8 月 1 日合并企业B公司，收购价为 100 万，B公司购买日实收资本 30 万，专项储备 10 万，未分配利润 20 万，假设B公司可辨认净资产公允价值与公司净资产一致，合并日商誉应该确认多少。 购买日合并报表调整分录怎么做。
另收购后至 2016 年末，B公司使用专项储备 6 万，计提专项储备 4 万，实际净利润 3 万，则期末合并报表调整分录怎么做，合并所有者权益变动表中专项储备如何填列。

回答人：chenyiwei
请参考《瑞华研究 2010 ～ 2016 汇编》之“问题3-2-58（通过非同一控制下企业合并取得的子公司的专项储备在合并报表时如何处理）”。